臺灣基隆地方法院刑事判決　　　　　　　 96年度訴字第993號
公　訴　人　臺灣基隆地方法院檢察署檢察官
被　　　告　丙○○
上列被告因毒品危害防制條例案件，經檢察官提起公訴（96年度
毒偵字第2085號），因被告於準備程序中為有罪之陳述，經本院
合議庭裁定由受命法官獨任行簡式審判程序，本院判決如下：
    主  文
丙○○施用第一級毒品，累犯，處有期徒刑壹年，扣案之第一級
毒品海洛因伍包（驗餘淨重玖點伍壹公克）併同難以完全析離之
外包裝袋壹只，及扣案之安非他命陸包（毛重柒拾伍點伍公克）
，均沒收銷燬之。
    事實及理由
一、本件犯罪事實、證據及應適用之法條除均引用檢察官起訴書
    之記載外（如附件），並補充或更正如下：(1)犯罪事實欄第
    18行「詎其復」等字後補充「基於混合施用第一級毒品海洛
    因、第二級毒品安非他命之犯意，」等字，(2)犯罪事實欄一
    倒數第 2行「供施用毒品之器具」等字刪除，(3)證據部分補
    充：「被告於本院審理中之白白、基隆市警察局第二分局查
    獲涉嫌毒品危害防制條例案毒品初步鑑驗報告單、法務部調
    查局鑑定書各 1紙」；(3)理由部分：「被告持有第一、二級
    毒品以供多次施用，持有之低度行為應為施用之高度行為所
    吸收，均不另論罪。扣案之第一級毒品海洛因 5包（驗餘後
    淨重9.51公克）併同難以析離之外包裝袋應整體視為查獲之
    毒品（蓋無論以何種方式分離包裝袋與其內裝之毒品，包裝
    袋內均會有極微量毒品殘留，故上述包裝袋應整體視為查獲
    毒品，一併依前揭規定宣告沒收銷燬之，參見最高法院95年
    度臺上字第3739號、第7354號判決），另扣案之安非他命6
    包（毛重75.5公克）亦屬違禁物，均依毒品危害防制條例第
    18 條第1項前段規定宣告沒收銷燬之。至於扣案之磅秤 1個
    雖為被告所有，因非直接供其施用毒品之器具，故未能認定
    為犯罪工具，無庸宣告沒收，檢察官聲請宣告沒收容有誤會
    。」
二、據上論斷，應依刑事訴訟法第273條之1第1項、第299條第1
    項前段、第310條之2、第454條，毒品危害防制條例第10 條
    第1項、第2項、第18條第1項，刑法第11條前段、第47條第1
    項、第55條，判決如主文。
本案經檢察官甲○○到庭執行職務。
中　　華　　民　　國　　96　　年　　12　　月　　26　　日
                  刑事第三庭法    官  鄭培麗
以上正本證明與原本無異。
對於本件判決如有不服，應於收受送達後10日內，向本院提出上
訴書狀，敘述上訴理由，上訴於臺灣高等法院，並按他造當事人
之人數附具繕本。「切勿逕送上級法院」
中　　華　　民　　國　　96　　年　　12　　月　　26　　日
                            書 記 官  潘端典
附錄論罪法條：
毒品危害防制條例第10條
施用第一級毒品者，處 6 月以上 5 年以下有期徒刑。
施用第二級毒品者，處 3 年以下有期徒刑。
附件：
臺灣基隆地方法院檢察署檢察官起訴書
　　　　　　　　　　　　　　　　　　96年度毒偵字第2085號
　　被　　　告　丙○○　男　46歲（民國○○年○月○日生）
　　　　　　　　　　　　住臺北縣平溪鄉望古村2鄰望古坑5號
　　　　　　　　　　　　國民身份證統一編號：Ｚ000000000號
上被告因違反毒品危害防制條例案件，已經偵查終結，應提起公
訴，茲敘述犯罪事實、證據並所犯法條如下：
　　　　犯罪事實
一、丙○○前分別因施用第二級毒品安非他命案件，先後二次經
    觀察、勒戒後，均無繼續施用毒品之傾向，由本署檢察官分
    別於民國（下同）88年2月1日以88年度偵字第23號、同年11
    月 9日以88年度毒偵緝字第24號為不起訴處分。復因施用第
    一級毒品海洛因及安非他命案件，送強制戒治，於91年7 月
    5 日交付保護管束期滿執行完畢，並經臺灣基隆地方法院於
    90年11月27日以90年度易字第 511號各判處有期徒刑8月、6
    月確定，應執行有期徒刑 1年（下稱甲罪）。再因施用安非
    他命案件，經同法院於91年10月28日以91年度易字第 288號
    判處有期徒刑 7月確定（下稱乙罪）。另因轉讓安非他命案
    件，經臺灣基隆地方法院判處有期徒刑2年6月（下稱丙罪）
    。並因持有海洛因案件，經臺灣高等法院判處有期徒刑10月
    確定（下稱丁罪）。又因施用海洛因、安非他命案件，經臺
    灣基隆地方法院於96年 2月27日以96年度訴字第57號各判處
    有期徒刑6月、2月確定，應執行有期徒刑 7月（下稱戊罪）
    。甲罪經減刑後應執行有期徒刑6月；乙丙丁3罪經減刑後應
    執行有期徒刑3年；戊罪經減刑後，應執行有期徒刑3月15日
    ，上開數罪接續執行，於96年 8月15日執行完畢。詎其復於
    96年 8月28日下午6、7時止，在基隆市○○○路某電動玩具
    店廁所內，將海洛因、安非他命混合置於錫箔紙上燒烤之方
    式，同時非法施用海洛因、安非他命1次。嗣於96年8月29日
    上午1時30分許，在基隆市○○區○○路266號前，為警查獲
    ，並扣得海洛因5包（毛重10.82公克、淨重9.51公克）、安
    非他命 6包（毛重75.5公克）及其所有供施用毒品之器具磅
    秤1個。
二、案經基隆市政府警察局第二分局報告偵辦。
　　　　證據並所犯法條
一、證據清單及待證事實：
    物證：海洛因5包（毛重10.82公克、淨重9.51公克）、安非
          他命6包（毛重毛重75.5公克）及磅秤1個。
    書證：
    （一）台灣尖端先進生技醫藥股份有限公司尿液檢驗報告乙
          紙。
    （二）不起訴處分書、起訴書、刑事判決。
    待證事實：丙○○有施用海洛因、安非他命之事實。
二、上揭犯罪事實業據被告丙○○於偵查中坦承不諱，且有前開
    物證、書證可稽，事證明確，被告犯行均堪予認定。
三、核被告所為係犯毒品危害防制條例第10條第1、2項之施用第
    一級毒品海洛因、第二級毒品安非他命罪嫌。又被告所犯2
    罪係一行為觸犯數罪名，屬想像競合，應從一重處斷。再被
    告受前述有期徒刑執行完畢後， 5年內故意再犯有期徒刑以
    上之罪，此有本署刑案資料查註紀錄表附卷可稽，請依累犯
    規定加重其刑。扣案海洛因、安非他命係違禁物，請依同條
    例第18條第1項前段規定宣告沒收銷燬；扣案磅秤1個係被告
    供施用毒品之器具，業據被告供明在卷，請依法宣告沒收。
四、依毒品危害防制條例第23條第2項、刑事訴訟法第251條第1
    項提起公訴。
　　此  致
臺灣基隆地方法院
中　　華　　民　　國　　96　　年　　10　　月　　31　　日
                      檢　察　官  乙  ○  ○
上正本證明與原本無異
中　　華　　民　　國　　96　　年　　11　　月　　5 　　日
                      書  記  官  陳  宏  昌
附錄法條：
毒品危害防制條例第10條
施用第一級毒品者，處 6 月以上 5 年以下有期徒刑。
施用第二級毒品者，處 3 年以下有期徒刑。
